臺灣臺南地方法院刑事判決
111年度原交易字第15號
公  訴  人  臺灣臺南地方檢察署檢察官
被      告  陳寶  



選任辯護人  陳慈鳳律師
上列被告因公共危險案件，經檢察官提起公訴（111年度偵字第1
1504號），被告於準備程序中就被訴事實為有罪之陳述，經本院
裁定進行簡式審判程序後，本院判決如下：
    主  文
陳寶駕駛動力交通工具而有吐氣所含酒精濃度達每公升零點二
五毫克以上，累犯，處有期徒刑壹年貳月。
    犯罪事實及理由
一、犯罪事實：陳寶明知服用酒類後將會影響其駕駛動力交通工
    具之操控能力，仍於民國111年4月28日17時許起，在臺南市
    ○○區○○路0段000號小鴻檳榔攤飲用酒類後，已達吐氣所含酒
    精濃度每公升0.25毫克以上，竟仍駕駛車號0000–00號自小
    客貨車上路。嗣行經臺南市安南區安和路3段與安和路3段11
    5巷之交岔路口時，不慎與吳龍傑所駕駛之車號0000–00號自
    小客車發生碰撞（是否有人受傷尚待確定）。嗣經警據報前
    往處理，發現陳寶身上散發酒味，乃於同日19時08分許對陳
    寶作吐氣酒精含量測試，測得其吐氣所含酒精濃度為每公升
    0.36毫克，始知上情。案經臺南市政府警察局第三分局報告
    臺灣臺南地方檢察署檢察官偵查起訴。
二、本件被告陳寶所犯係死刑、無期徒刑、最輕本刑為3年以上
    有期徒刑以外之罪，其於準備程序中就被訴事實為有罪之陳
    述，經法官告知簡式審判程序之旨，並聽取公訴人、被告及
    辯護人之意見後，認宜為簡式審判程序，依刑事訴訟法第27
    3條之1第1項規定，裁定進行簡式審判程序加以審理，則依
    據刑事訴訟法第273條之2、同法第159條第2項之規定，不適
    用傳聞法則有關限制證據能力之相關規定；並得依同法第31
    0條之2之準用同法第454條之規定製作略式判決書（僅記載
    「證據名稱」），合先敘明。
三、上揭犯罪事實，有下列證據可資佐證：
  ㈠被告於警詢、偵訊及本院準備程序中之自白。
  ㈡證人吳龍傑於警詢之證詞。
　㈢卷附酒精測定紀錄表、呼氣酒精測試器檢定合格證書、舉發
    違反道路交通管理事件通知單、道路交通事故調查報告表、
    現場圖、現場照片。
四、核被告所為，係犯刑法第185條之3第1項第1款駕駛動力交通
    工具而有吐氣所含酒精濃度達每公升0.25毫克以上罪。被告
    前因公共危險案件，經本院以108年度原交易字第10號判處
    有期徒刑1年確定，於110年7月18日執行完畢，此有卷附臺
    灣高等法院被告前案紀錄表可稽，其於5年以內再故意犯本
    件有期徒刑以上之罪，為累犯。又司法院大法官會議釋字第
    775號解釋，認關於刑法第47條之累犯應一律加重其刑之規
    定應於2年內修正，於修正前，宜由法院依上開解釋意旨，
    於個案中分情節，基於累犯者有其特別惡性及對刑罰反應力
    薄弱等立法理由，裁量是否加重最低本刑。而被告本次所犯
    之罪與前案為相同之罪，被告未因前開犯罪科刑執行完畢而
    受有警惕，復又於5年內再犯本件之罪，足認其對於法敵對
    意識並未因前開科刑執行完畢而減弱，且刑罰之反應力薄弱
    ，故仍認本案有依刑法第47條第1項規定加重其最低本刑之
    必要，而依法予以加重其刑。爰審酌被告在本次犯行前已有
    12次因酒後駕車之公共危險案件，經法院判刑及執行之紀錄
    ，有臺灣高等法院被告前案紀錄表在卷可稽，當知不得於飲
    酒後開車，竟再次於飲用酒類後，呼氣所含酒精濃度高達每
    公升0.36毫克，實際已無法安全駕駛之情形下，冒然駕駛自
    小客貨車上路，並因酒後操控能力降低而與證人吳龍傑所駕
    駛之自小客車發生碰撞，顯然無視於自己及其他參與道路交
    通之不特定人生命、財產之安全，且被告前已有12次酒後駕
    車之公共危險犯行遭查獲，顯見被告並無法從中記取教訓，
    自應嚴懲，兼考量其犯後坦承犯行，態度尚佳，暨其犯罪動
    機、目的、手段，及自稱國中肄業之教育程度，未婚，目前
    與哥哥、弟弟同住，從事粗工，每月收入最多2萬元等一切
    情狀，量處如主文所示之刑。
五、依刑事訴訟法第299條第1項、第273條之1第1項、第310條之
    2，刑法第185條之3第1項第1款、第47條第1項，判決如主文
    。　　
本案經檢察官吳毓靈提起公訴，檢察官李佳潔到庭執行職務。
中　　華　　民　　國　　111 　年　　 7　　月　　21　　日
　　　　　　　　　刑事第六庭    法　官　鄭銘仁
以上正本證明與原本無異。
如不服本判決應於收受本判決後20日內向本院提出上訴書狀，並
應敘述具體理由。其未敘述上訴理由者，應於上訴期間屆滿後20
日內向本院補提理由書狀（均須按他造當事人之人數附繕本）「
切勿逕送上級法院」。 
  　　　　　　　　　　　　　　　書記官　陳姝妤
中　　華　　民　　國　　111 　年　　 7　　月　　22　　日
附錄本判決論罪之法條：
中華民國刑法第185條之3
駕駛動力交通工具而有下列情形之一者，處3年以下有期徒刑，
得併科30萬元以下罰金：
一、吐氣所含酒精濃度達每公升零點二五毫克或血液中酒精濃度
    達百分之零點零五以上。
二、有前款以外之其他情事足認服用酒類或其他相類之物，致不
    能安全駕駛。
三、服用毒品、麻醉藥品或其他相類之物，致不能安全駕駛。
因而致人於死者，處3年以上10年以下有期徒刑，得併科2百萬元
以下罰金；致重傷者，處1年以上7年以下有期徒刑，得併科1百
萬元以下罰金。
曾犯本條或陸海空軍刑法第54條之罪，經有罪判決確定或經緩起
訴處分確定，於十年內再犯第1項之罪因而致人於死者，處無期
徒刑或5年以上有期徒刑，得併科3百萬元以下罰金；致重傷者，
處3年以上10年以下有期徒刑，得併科2百萬元以下罰金。